【裁判字號】    89,易,475
【裁判日期】    890814
【裁判案由】    詐欺
【裁判全文】
臺灣臺北地方法院刑事判決                          八十九年度易字第四七五號
    公  訴  人  臺灣臺北地方法院檢察署檢察官
    被      告  乙○○
右列被告因詐欺案件，經檢察官提起公訴（八十八年度調偵字第七一一號），本院判
決如左：
    主      文
乙○○連續意圖為自己不法之所有，以詐術使人將本人之物交付，累犯，處有期徒刑
肆月。
    事      實
一、乙○○前於民國八十三年間因遺棄案件，經臺灣板橋地方法院判處有期徒刑柒月
    確定，於八十三年九月六日入監執行，甫於八十四年三月十五日縮短刑期出監執
    行完畢，仍不知悔悟，明知其無支付舞廳消費款項之能力，竟於八十六年三月間
    ，至位於臺北市○○街四十八號之「大進擊舞廳」飲酒消費，先以現金消費之方
    式使該舞廳之經理甲○○誤認其有付款之能力，於取得甲○○之信任後，即基於
    意圖為自己不法所有之概括犯意，簽付票載發票日一至二個月期間支票以為付款
    之方式，自八十六年三月間起至同年六月間止，多次至上址之「大進擊舞廳」簽
    帳消費，致該舞廳誤信其有支付能力及意願，而陷於錯誤，如數供應其飲食，總
    計其積欠之消費款項達新臺幣（下同）三十二萬餘元。嗣經甲○○催討均拒絕履
    行債務，於八十七年五月七日為甲○○追獲後，復簽付面額四十四萬五千六百元
    之本票一紙予以圖卸，事後仍不知去向，經通緝查獲後，亦拒不到場調解前揭債
    務，甲○○始知受騙。
二、案經被害人甲○○訴請臺灣臺北地方法院檢察署檢察官偵查起訴。
    理      由
一、訊據被告乙○○固坦承有積欠上開消費款項之情事，惟辯稱：其無詐欺之故意云
    云。經查，右揭事實，業據告訴人甲○○指述甚詳，參以被告於三個月內即消費
    達三十二萬餘元，於簽付之支票得以提示後，即不再消費，並避不見面，嗣因告
    訴人之追索，始於消費近一年後簽付本票清償債務（詳見偵查卷宗第三頁），然
    又未履行債務等情以觀，顯見其於簽帳時並無支付帳款之能力及意願，則其於消
    費簽帳時所具不法所有之意圖，至屬灼然。綜上事證，被告右開犯行均堪認定，
    應予依法論科。
二、核被告所為，係犯刑法第三百三十九條第一項之詐欺取財罪，其先後多次詐取飲
    食消費之犯行，時間緊接，方法相同，所犯係構成要件相同之罪名，顯係基於概
    括犯意而為之，為連續犯，應依刑法第五十六條規定，以一罪論，並加重其刑。
    查被告前曾於八十三年間因遺棄案件，經臺灣板橋地方法院判處有期徒刑柒月確
    定，於八十三年九月六日入監執行，甫於八十四年三月十五日縮短刑期出監執行
    完畢，此有臺灣高等法院檢察署刑案紀錄簡覆表一件在卷可徵，其於刑之執行完
    畢五年之內再犯本件有期徒刑以上之罪，為累犯，應依刑法第四十七條及第七十
    條規定，遞加重其刑。爰審酌被告之品行、犯罪之動機、方法、所生之危害及於
    犯罪後已與告訴人達成和解，並於八十九年七月十七日先行償還二十九萬五千六
    百元，此有和解書影本一紙在卷可按等一切情狀，量處如主文所示之刑，以資懲
    儆。
三、公訴意旨另以被告詐欺消費之款項計為四十四萬五千六百元，逾三十二萬餘元部
    分之詐欺消費款項亦涉犯刑法第三百三十九條第一項之詐欺取財罪嫌云云，訊據
    被告則堅決否認有積欠四十四萬五千六百元之消費款項，辯稱：伊僅消費三十二
    萬餘元，多出之十二萬餘元，是伊朋友之消費款項，告訴人要求伊負責，伊才簽
    發四十四萬五千六百元面額之本票與告訴人清償債務等語。經查，被告上開所辯
    ，核與告訴人於本院訊問時陳稱被告於八十七年五月七日簽付該紙面額四十四萬
    五千六百元之本票時，係包括被告友人之消費款項十二萬餘元等情相符，則被告
    債務承擔部分自屬民事問題，與詐欺罪之構成要件有間。此外，復查無其他積極
    證據足認被告詐欺消費之款項達四十四萬五千六百元，逾三十二萬餘元之消費款
    項部分原應為無罪之諭知，然公訴意旨認此部分與前開有罪部分有連續犯之裁判
    上一罪關係，爰不另為無罪之諭知，附此敘明。
據上論斷，應依刑事訴訟法第二百九十九條第一項前段，刑法第五十六條、第三百三
十九條第一項、第四十七條，罰金罰鍰提高標準條例第一條前段判決如主文。
本案經檢察官曾利盛到庭執行職務。
中      華      民      國      八十九      年     八     月    十四    日
                                  臺灣臺北地方法院刑事第五庭
                                        法    官  朱  夢  蘋
右正本證明與原本無異。
如不服本判決應於送達後十日內向本院提出上訴狀。
                                        書 記 官  周  小  玲
中      華      民      國      八十九      年     八     月    廿四    日
附錄本案論罪科刑所依據之法條全文：
刑法第三百三十九條第一項
意圖為自己或第三人不法之所有，以詐術使人將本人或第三人之物交付者，處五年以
下有期徒刑、拘役或科或併科一千元以下罰金。


司法院資訊處製作；財團法人民間司法改革基金會備份。
